【裁判字號】    97,易緝,148
【裁判日期】    971030
【裁判案由】    竊盜
【裁判全文】
臺灣板橋地方法院刑事判決             97年度易緝字第148號
公  訴  人  臺灣板橋地方法院檢察署檢察官
被      告  甲○○
                    （現另案於臺灣桃園監獄執行中）
上列被告因竊盜案件，經檢察官提起公訴（96年度偵字第6314號
），本院於準備程序進行中，被告就被訴之事實為有罪之陳述，
經告知簡式審判程序之旨，並聽取當事人之意見後，裁定進行簡
式審判程序，本院判決如下：
    主    文
甲○○於夜間侵入有人居住之建築物竊盜，處有期徒刑拾月；減
為有期徒刑伍月，如易科罰金，以新臺幣壹仟元折算壹日。
    事    實
一、甲○○前曾任職乙○○所經營址設臺北縣板橋市○○路20巷
    4 號3 樓之成衣工廠，詎於離職後之民國95年11月17日夜間
    3 時許，竟基於意圖為自己不法所有之竊盜犯意，以任職期
    間乙○○所交付之備用鑰匙開啟上址工廠大門後，侵入該夜
    間有乙○○夜宿該址樓上之建築物，竊得乙○○所有之電腦
    1 部及皮包1 個（內有乙○○之身分證、駕駛執照、健保卡
    、中國信託商業銀行信用卡、提款卡、中國石油信用卡、40
    65－LS號車輛保險卡各1 張及現金新臺幣〈下同〉200 元）
    後逃逸，旋將上開竊得贓物交予陳泰銓處理（陳泰銓涉及贓
    物罪嫌部分，經檢察官另行提起公訴）；嗣經警於95年11月
    22日14時許，持本院核發之搜索票，在陳泰銓位於臺北縣板
    橋市○○街64之3 號住處執行搜索，當場扣得乙○○所有上
    開失竊之車輛保險卡、中國信託商業銀行信用卡、提款卡、
    中國石油信用卡等物，併經乙○○指述失竊當晚凌晨3 時許
    ，前揭工廠之社區警衛曾發現甲○○現身該處大樓等情，循
    線查悉上情。
二、案經乙○○訴由臺北市政府警察局中山分局移送臺灣板橋地
    方法院檢察署檢察官偵查後起訴。
    理    由
一、認定犯罪事實所憑之證據及理由：
(一)、按刑法第321 條第1 項第1 款所謂有人居住之建築物，不以
    行竊時有人居住其內為必要，其居住人宿於樓上，或大樓管
    理員居住另室，而乘隙侵入其他房間行竊者，均不失為侵入
    有人居住之建築物行竊，此經最高法院著有69年台上字第39
    45號判例意旨可資參照；查被告自承本件行竊處所是製衣工
    廠，裡面有擺衣服、染料，床鋪是放在樓上，老闆乙○○當
    時就住在樓上，我行竊當天，老闆在睡覺（見本院97年10月
    9 日簡式審判筆錄第4 頁）等語在卷，而乙○○於被告行竊
    當晚確夜宿該址4 樓，3 樓部分是工廠等情，亦經邱文於警
    詢中證述綦詳在卷（見96年度偵字第6314號偵查卷第10頁）
    ，足認被告為本件竊盜犯行斯時，該失竊處所係屬有人居住
    之建築物，是檢察官於起訴書中就被告本件竊盜犯行，認被
    告僅涉犯刑法第320 條第1 項之普通竊盜嫌（被告無故侵入
    建築物部分，檢察官則認未據告訴），而疏未敘明被告本件
    所為，應乃涉犯刑法第321 條第1 項第1 款之於夜間侵入有
    人居住之建築物罪嫌，固有未洽，然此情業經檢察官於本院
    97年10月9 日審理中當庭補充更正，被告對檢察官前開補充
    更正後之犯罪事實及所涉法條，亦表示無意見，本院即以此
    為審理範圍，先此敘明。
(二)、訊據被告對前開犯罪事實，於本院審理中坦認在卷，與被害
    人乙○○於警詢中證述失竊情節，核無不合；此外，並有臺
    北市政府警察局中山分局搜索扣押筆錄、扣押物品目錄表、
    查扣金融卡信用卡一覽表、贓物認領保管單、信用卡及金融
    卡影本、車牌號碼4065-LS 號車輛保險卡影本各1 份在卷可
    稽，足徵被告前開自白應與事實相符，可以採信；本件事證
    明確，被告竊盜犯行堪以認定。
二、應適用之法律、科刑審酌事由：
(一)、核被告本件所為，係犯刑法第321 條第1 項第1 款之於夜間
    侵入有人居住之建築物竊盜罪。
(二)、茲審酌被告正值青年，竟未以正途取財，而恣意侵入他人住
    所竊取財物，所為嚴重破壞社會治安；此外，復斟酌其犯罪
    手段、所生危害暨犯後坦認犯行尚有悔意等一切情狀，就其
    本件犯行，量處如主文所示之刑，以示懲儆；末按本條例施
    行前，經通緝而未於中華民國96年12月31日以前自動歸案接
    受偵查、審判或執行者，不得依本條例減刑，中華民國九十
    六年罪犯減刑條例第5 條定有明文，是如於96年7 月15日該
    條例施行前經通緝，而未於96年12月31日以前自動歸案者，
    自不得依上該條例減刑，惟若係於該條例施行後經通緝，並
    於該條例施行後經緝獲到案者，應不受前開規定不得減刑之
    限制，據此，被告係於上述減刑條例施行後之96年11月30日
    遭本院通緝，並於97年10月15日經緝獲到案，有被告之通緝
    資料在卷可稽，且被告本件犯行之犯罪時間為96年4 月24日
    以前，合於中華民國96年罪犯減刑條例第2 條第1 項第3 款
    之減刑條件，復核無該條例第3 條之情形，依諸前開說明，
    本件尚無該條例第5 條規定之適用，被告仍應獲減刑之寬典
    ，附此說明。
(三)、至被告持供本件行竊所用之鑰匙1 支，並未扣案，且非屬被
    告所有，復非為違禁物，故爰不併於本案宣告沒收，併此敘
    明。
據上論斷，應依刑事訴訟法第273 條之1 第1 項、第299 條第1
項前段，刑法第321 條第1 項第1 款、第41條第1 項前段，中華
民國96年罪犯減刑條例第2 條第1 項第3 款、第3 條、第7 條、
第9 條，判決如主文。
本案經檢察官郭季青到庭執行職務。
中    華    民    國    97    年    10    月    30    日
               刑事第十七庭法  官  陳明偉
以上正本證明與原本無異。
如不服本判決，應於判決送達後10日內，向本院提出上訴狀。
                           書記官  強梅芳
中    華    民    國    97    年    10    月    30    日
附錄：本案論罪科刑法條全文
中華民國刑法第321 條
犯竊盜罪而有左列情形之一者，處六月以上、五年以下有期徒刑
：
一  於夜間侵入住宅或有人居住之建築物、船艦或隱匿其內而犯
    之者。
二  毀越門扇、牆垣或其他安全設備而犯之者。
三  攜帶兇器而犯之者。
四  結夥三人以上而犯之者。
五  乘火災、水災或其他災害之際而犯之者。
六  在車站或埠頭而犯之者。
前項之未遂犯罰之。


司法院資訊處製作；財團法人民間司法改革基金會備份。
